【裁判字號】    99,裁,706
【裁判日期】    990325
【裁判案由】    營利事業所得稅
【裁判全文】
最  高  行  政  法  院  裁  定
                                       99年度裁字第706號
上  訴  人  奕達股份有限公司
代  表  人  甲○○
訴訟代理人  張靜怡律師
被 上訴 人  財政部臺灣省北區國稅局
代  表  人  乙○○
                          送達代收人  丙○○
上列當事人間營利事業所得稅事件，上訴人對於中華民國97年4
月10日臺北高等行政法院96年度訴字第2971號判決，提起上訴，
本院裁定如下：
    主  文
上訴駁回。
上訴審訴訟費用由上訴人負擔。
    理  由
一、按對於高等行政法院判決之上訴，非以其違背法令為理由，
    不得為之，行政訴訟法第242條定有明文。依同法第243條第
    1項規定，判決不適用法規或適用不當者，為違背法令；而
    判決有同條第2項所列各款情形之一者，為當然違背法令。
    是當事人對於高等行政法院判決上訴，如依行政訴訟法第24
    3條第1項規定，以高等行政法院判決有不適用法規或適用不
    當為理由時，其上訴狀或理由書應有具體之指摘，並揭示該
    法規之條項或其內容；若係成文法以外之法則，應揭示該法
    則之旨趣；倘為司法院解釋或本院之判例，則應揭示該判解
    之字號或其內容。如以行政訴訟法第243條第2項所列各款情
    形為理由時，其上訴狀或理由書，應揭示合於該條項各款之
    事實。上訴狀或理由書如未依此項方法表明者，即難認為已
    對高等行政法院判決之違背法令有具體之指摘，其上訴自難
    認為合法。
二、本件上訴人對於臺北高等行政法院96年度訴字第2971號判決
    （下稱原判決）提起上訴，雖略以：原判決援引本院44年判
    字第48號判例意旨，認行政法院可自行判斷刑事判決所認定
    之事實及其所持法律上之見解，然原判決除表明「所認定之
    事實」與刑事判決見解同外，對於「其所持法律上之見解」
    卻未見隻字自行認定判斷，甚者，刑事確定判決就有關本件
    上訴人是否逃漏或幫助逃漏營業稅及87年度營利事業所得稅
    部分，亦均引用行政機關之函釋來認定是否有該等情事，足
    見原判決認定上訴人逃漏87年度營利事業所得稅之行為針對
    法律見解部分，有判決不備理由或理由矛盾之情事；又原判
    決僅就無交易事實作認定，卻未對司法院釋字第337號解釋
    所闡明「因而逃漏稅款者」之要件部分作任何之判斷，甚而
    對刑事確定判決所引，依據司法院釋字第337號解釋所作之
    各主管單位之函覆，均未作任何之認定，亦有判決不備理由
    或理由矛盾之違法等語，為其論據。惟核其上訴狀所載內容
    ，或係就原審取捨證據、認定事實之職權行使事項，指摘其
    為不當，或係就原審所為論斷或駁斥其主張之理由，泛言原
    判決有不備理由或理由矛盾之違法，而未具體表明原判決究
    竟有如何合於不適用法規或適用不當、或有行政訴訟法第24
    3條第2項所列各款之情形，尚難認為已對原判決之如何違背
    法令有具體之指摘。依首揭規定及說明，應認其上訴為不合
    法，應予駁回。
三、據上論結，本件上訴為不合法。依行政訴訟法第249條第1項
    前段、第104條、民事訴訟法第95條、第78條，裁定如主文
    。
中    華    民    國    99    年    3     月    25    日
                    最高行政法院第四庭
                        審判長法官  劉  鑫  楨
                              法官  張  瓊  文
                              法官  林  文  舟
                              法官  曹  瑞  卿
                              法官  陳  鴻  斌
以  上  正  本  證  明  與  原  本  無  異
中    華    民    國    99    年    3     月    25    日
                              書記官  吳  玫  瑩


司法院資訊處製作；財團法人民間司法改革基金會備份。
